臺灣桃園地方法院民事簡易判決
111年度桃保險簡字第68號
原      告  新光產物保險股份有限公司

法定代理人  吳昕紘  
訴訟代理人  鍾焜泰  
            楊昱宏  
被      告  吳智翔  

上列當事人間請求損害賠償事件，於民國111 年8 月3 日言詞辯
論終結，本院判決如下：
    主    文
被告應給付原告新臺幣玖萬玖仟陸佰捌拾伍元，及自民國一百一
十年十二月二十五日起至清償日止，按週年利率百分之五計算之
利息。
原告其餘之訴駁回。
訴訟費用（除減縮部分）由被告負擔百分之八十七，餘由原告負
擔。
本判決原告勝訴部分得假執行。
    事實及理由
壹、程序方面：
一、按訴狀送達後，原告不得將原訴變更或追加他訴。但有下列
    各款情形之一者，不在此限：……⒊擴張或減縮應受判決事項
    之聲明者，民事訴訟法第255 條第1 項第3 款定有明文。本
    件原告原起訴請求：「被告應給付原告新臺幣（下同）134,
    079元，及自起訴狀繕本送達翌日起至清償日止，按週年利
    率5%計算之利息」，嗣於民國111 年8 月3 日變更聲明為：
    「被告應給付原告11萬4,971 元，及自起訴狀繕本送達翌日
    起至清償日止，按週年利率5%計算之利息」（見本院卷第17
    頁），核原告所為係減縮應受判決事項之聲明，依上揭規定
    ，應予准許。
二、被告經合法通知，無正當理由未於言詞辯論期日到場，核無
    民事訴訟法第386 條各款所列情形，爰依原告之聲請，由其
    一造辯論而為判決。
貳、實體方面：
一、原告主張：被告於109 年9 月30日16時09分許，駕駛車牌號
    碼000-0000號自用小客車，行經桃園市桃園區宏昌十二街與
    泰昌三街口，因駕車不慎，致撞擊由原告承保車體損失險、
    訴外人郭惠敏駕駛訴外人全球絲路有限公司所有之車牌號碼
    000-0000號自用小客車（下稱系爭車輛），致系爭車輛受損
    ，原告依約賠付車體修復費用13萬4,079 元，扣除系爭車輛
    合理零件折舊額，則原告得代位對被告請求之金額為11萬4,
    971 元，爰依保險代位及侵權行為之法律關係請求被告賠償
    損害等語。並聲明：被告應給付原告11萬4,971 元，及自起
    訴狀繕本送達翌日起至清償日止，按週年利率5%計算之利息
    。
二、被告方面：
    被告未於言詞辯論期日到場，亦未提出書狀作何聲明或陳述
    。
三、得心證之理由：
  ㈠本件原告主張之事實，業據其提出系爭車輛行車執照、理賠
    資料，及桃園市政府警察局道路交通事故當事人登記聯單、
    現場圖等為證（見高雄地院111年度雄簡字第335號卷第13至
    19頁、第37頁），並據高雄地院向桃園市政府警察局調閱本
    件道路交通事故現場圖、A類道路交通事故調查紀錄表及現
    場照片等資料，經核與原告所述相符。而被告已於相當時期
    受合法通知，既於言詞辯論期日不到場，亦未提出答辯書狀
    為爭執，依民事訴訟法第436 條第2 項、第280 條第3 項準
    用同條第1項之規定，應視同自認，自堪信原告之主張為真
    實可採。
  ㈡按「駕駛人駕駛汽車，應遵守道路交通標誌、標線、號誌之
    指示」，「汽車行駛時，駕駛人應注意車前狀況及兩車並行
    之間隔，並隨時採取必要之安全措施，不得在道路上蛇行，
    或以其他危險方式駕車」，道路交通安全規則第90條第1 項
    前段、第94條第3 項分別定有明文。又車輛面對圓形紅燈表
    示禁止通行，不得超越停止線或進入路口，道路交通標誌標
    線號誌設置規則第206 條第1 項第5 款第1 目亦有規定。再
    按因故意或過失，不法侵害他人之權利者，負損害賠償責任
    ；汽車、機車或其他非依軌道行駛之動力車輛，在使用中加
    損害於他人者，駕駛人應賠償因此所生之損害，民法第184 
    條第1 項前段、第191 條之2 前段亦有明文。另按被保險人
    因保險人應負保險責任之損失發生，而對於第三人有損失賠
    償請求權者，保險人得於給付賠償金額後，代位行使被保險
    人對於第三人之請求權。但其請求之金額，以不逾賠償金額
    為限，保險法第53條第1 項亦有規定。
  ㈢經查，本件事故發生時為晴天，日間自然光線、柏油路面、
    乾燥無缺陷、無障礙物等情，有現場照片附卷可稽，足見依
    事故發生時現場狀況及客觀條件，被告並無不能注意之情事
    。而被告駕車行經肇事地點時，本應依循紅燈號誌指示停車
    ，不得超越停止線行駛，惟被告於警詢自承：「我駕駛ANE-
    2177號自小客車於宏昌十二街與泰昌三街口停等紅燈，停過
    停止線……」等語（見高雄地院111年度雄簡字第335號卷第63
    頁），堪認被告未依紅燈號誌停車，始發生本件事故，就本
    件事故之發生，顯有未遵守燈光號誌指示之過失。又被告之
    過失行為與系爭車輛受損之結果間，復具有相當因果關係，
    而原告既已賠償系爭車輛之修復費用，則其本於侵權行為損
    害賠償請求權及保險代位之規定，請求被告賠償系爭車輛之
    損害，自屬有據。
  ㈣復按物被毀損時，被害人除得依民法第196 條請求賠償外，
    並不排除民法第213 條至第215 條之適用。依民法第196 條
    請求賠償物被毀損所減少之價額，得以修復費用為估定之標
    準，但以必要者為限（例如：修理材料以新品換舊品，應予
    折舊）。查系爭車輛修復費用為13萬4,079 元（工資9,799
    元、零件124,280 元），有元隆汽車股份有限公司出具之估
    價單與統一發票在卷可稽（見高雄地院111年度雄簡字第335
    號卷第本院卷第21至23頁、第35頁），而該修復費用中零件
    部分既係以新品更換舊品，則應扣除折舊後計算其損害。復
    依行政院財政部發布之「固定資產耐用年數表」規定，汽車
    如非屬運輸業用客車、貨車，其耐用年數為5年，並依同部
    訂定之「固定資產折舊率表」規定，耐用年數5 年依定率遞
    減法之折舊率為千分之369 ，其最後1 年之折舊額，加歷年
    折舊累計額，其總和不得超過該資產成本原額10分之9 。查
    系爭車輛係於1091 年1 月出廠，有系爭車輛行車執照影本
    在卷為憑（見高雄地院111年度雄簡字第335號卷第13頁），
    至本件事故發生之109 年9 月30日，系爭車輛之實際使用年
    數為9個月，故原告就零件部分得請求之金額應以89,886元
    為限【124,280元－(124,280元×0.369×9/12)＝89,886元】，
    加計工資9,799元，共計9 萬9,685元，即為原告得請求之修
    復費用。
四、綜上所述，原告依保險代位及侵權行為之法律關係，請求被
    告給付9 萬9,685 元，及自起訴狀繕本送達（見高雄地院11
    1年度雄簡字第335號卷第57頁）之翌日即110 年12月25日起
    至清償日止，按週年利率5%計算之利息，為有理由，應予准
    許。逾此部分，則為無理由，應予駁回。
五、本件係就民事訴訟法第427 條第1 項適用簡易程序所為被告
    敗訴之判決，爰依同法第389 條第1 項第3 款之規定，依職
    權宣告假執行。
六、訴訟費用負擔之依據：民事訴訟法79條。
　　
中    華    民    國  111     年    8     月    25    日
                  桃園簡易庭  法  官  汪智陽
以上正本係照原本作成。
如不服本判決，應於送達後廿日內，向本院提出上訴狀並表明上
訴理由，如於本判決宣示後送達前提起上訴者，應於判決送達後
20日內補提上訴理由書（須附繕本）。
中    華    民    國  111     年    8     月    25    日
                              書記官  陳家蓁
附錄：
一、民事訴訟法第436條之24第2項：
    對於小額程序之第一審裁判上訴或抗告，非以其違背法令為
    理由，不得為之。
二、民事訴訟法第436條之25：
    上訴狀內應記載上訴理由，表明下列各款事項：
    ㈠原判決所違背之法令及其具體內容。
    ㈡依訴訟資料可認為原判決有違背法令之具體事實。
三、民事訴訟法第471條第1項：（依同法第436條之32第2項規定
    於小額事件之上訴程序準用之）
    上訴狀內未表明上訴理由者，上訴人應於提起上訴後20日內
    ，提出理由書於原第二審法院；未提出者，毌庸命其補正，
    由原第二審法院以裁定駁回之。